臺灣臺南地方法院民事裁定
111年度補字第575號
原      告  蕭慶鈴  
被      告  張晉銘  
            黃慧芬  
上列當事人間請求塗銷所有權移轉登記事件，本院裁定如下：
    主  文
原告應於本裁定送達7日內，補繳第一審裁判費新臺幣34,957元
，逾期不補正，即駁回其訴。
    理  由
一、因財產權而起訴者，應依民事訴訟法第77條之13之規定繳納
    裁判費，此為必須具備之程式。按核定訴訟標的之價額，以
    起訴時之交易價額為準；以一訴主張數項標的者，其價額合
    併計算之。但所主張之數項標的互相競合或應為選擇者，其
    訴訟標的價額，應依其中價額最高者定之，民事訴訟法第77
    條之1第2項前段、第77條之2第1項分別定有明文。
二、經查，原告起訴未據繳納裁判費，其本件先、備位訴之聲明
    均如附表所示，聲明第㈠項均請求被告應給付新臺幣（下同
    ）2,344,500元，並主張因被告二人有脫產損害本件聲明第㈠
    項債權或通謀虛偽意思表示而移轉土地之行為，故另為本件
    先、備位聲明第㈡、㈢項之請求。經核原告本件先位聲明第㈠
    項之訴訟標的金額為2,344,500元，又先、備位聲明第㈡、㈢
    項之訴訟標的雖不盡相同，惟自經濟上觀之，其訴訟目的之
    最大利益係為將該臺南市○○區○○○段0000地號土地(下稱系爭
    土地)回復登記為被告張晉銘所有，可認其訴訟目的一致，
    訴之利益同一，其訴訟標的價額應依該土地之交易價值定之
    ，而系爭土地之面積為1,869平方公尺、公告土地現值為580
    元/平方公尺，則系爭土地價值應為1,084,020元【計算式：
    1,869(平方公尺)580(元/平方公尺)=1,084,020元】，依民
    事訴訟法第77條之2第1項規定，合併計算後，本件訴訟標的
    價額合計應為3,428,520元【計算式：2,344,500元+1,084,0
    20元=3,428,520元】，應徵第一審裁判費34,957元，茲依民
    事訴訟法第249條第1項但書之規定，限原告於本裁定送達翌
    日起7日內補繳，逾期不繳，即駁回其訴，特此裁定。
中　　華　　民　　國　　111 　年　　7 　　月　　13　　日
                  民事第三庭    法  官  陳郁婷
以上正本證明與原本無異。
如不服本裁定關於訴訟標的價額之核定，得於收受裁定正本後10
日內向本院提出抗告狀，並繳納抗告費新臺幣1,000元整；其餘
關於命補繳裁判費部分，不得抗告。
中　　華　　民　　國　　111 　年　　7 　　月　　14　　日
                                書記官  謝靜茹

【附表(金額單位為新臺幣，日期單位為民國)】
先位聲明 備位聲明 ㈠被告張晉銘應給付原告2,344,500元，及自起訴狀繕本送達翌日起至清償日止，按週年利率百分之5計算之利息。 ㈠被告張晉銘應給付原告2,344,500元，及自起訴狀繕本送達翌日起至清償日止，按週年利率百分之5計算之利息。 ㈡被告張晉銘、黃慧芬間就坐落臺南市○○區○○路段0000地號土地於107年5月13日所為之贈與行為，及於107年6月11日所為之所有權移轉登記行為均撤銷。 ㈡確認被告張晉銘及黃慧芬間就坐落臺南市○○區○○路段0000地號土地於107年5月13日所為贈與之債權行為，及於107年6月11日所為所有權移轉登記之物權行為均不存在。 ㈢被告黃慧芬應將前項所示土地，於107年6月11日向臺南市白河地政事務所所為之所有權移轉登記予以塗銷，並回復登記為被告張晉銘所有。 ㈢被告黃慧芬應將前項所示土地，於107年6月11日向臺南市白河地政事務所以夫妻贈與為登記原因所為之所有權移轉登記予以塗銷，並回復登記為被告張晉銘所有。 ㈣原告願供擔保，請准宣告假執行。 ㈣原告願供擔保，請准宣告假執行。